臺灣高雄地方法院行政訴訟判決　　　　　110年度交字第112號
原　　　告　府佩忠　
被　　　告　高雄市政府交通局

代　表　人　張淑娟　
訴訟代理人　蘇健義　
上列當事人間交通裁決事件，原告不服被告民國110 年3 月23日
高市交裁字第32-BE9A90163號裁決，提起行政訴訟，本院判決如
下：
    主  文
原告之訴駁回。
訴訟費用新臺幣參佰元由原告負擔。
    事實及理由
一、程序事項：本件為交通裁決事件，依兩造所述各節及卷內資
    料所示，本件事證已臻明確，本院認無經言詞辯論之必要，
    爰依行政訴訟法第237 條之7 之規定，不經言詞辯論而為判
    決。
二、事實概要：原告於民國109 年12月20日12時7 分許騎乘車牌
    號碼000-000 號普通重型機車（下稱系爭機車），在高雄市
    高雄市鳳山區油管路87巷與油管路口（下稱系爭路口）闖紅
    燈，致與訴外人程詠誠騎乘之車牌號碼000-0000號普通重型
    機車發生碰撞，因有「駕車行經有燈光號誌管制之交岔路口
    闖紅燈」之違規行為，經高雄市政府警察局交通警察大隊鳳
    山分隊（下稱舉發機關）員警填掣掌電字第BE9A90163 號舉
    發違反道路交通管理事件通知單（下稱舉發通知單）予以舉
    發。嗣原告於應到案日期前之110 年2 月22日向被告陳述不
    服，經被告函詢舉發機關後，認原告確有上揭違規行為，乃
    依道路交通管理處罰條例（下稱處罰條例）第53條第1 項、
    第63條第1 項第3 款規定，於110 年3 月23日開立高市交裁
    字第32-BE9A90163號裁決書（下稱原處分），裁處原告「罰
    鍰新臺幣（下同）1,800 元，並記違規點數3 點」。原告不
    服，遂提起行政訴訟。
三、原告主張：距離系爭路口前30至40公尺時號誌為黃燈，至系
    爭路口有無闖紅燈原告不知道，但是原告事後至系爭路口查
    看黃燈轉換為紅燈的時間有1秒，亦有3秒，號誌變換有異等
    語，並聲明：原處分撤銷。
四、被告則以：經檢視後方車輛訴外人提供之行車紀錄器影片可
    見(檔案末碼604(1))：畫面時間12:04:08-原告(前方機車)
    行駛於油管路東往西方向，橫向油管路87巷口有一輛機車北
    往南通過路口、12:04:15- 原告行向為紅燈狀態，左前方一
    小客車已亮起煞車燈準備停車，原告尚無停車跡象、12:04:
    17-原告行駛通過路口停止線，其行向仍為紅燈狀態、12:04
    :19-原告與對造發生碰撞，陸續有車輛通過油管路87巷北往
    南行駛、12:04:41- 油管路東往西方向號誌變為綠燈…影片
    結束，足認原告於鳳山區油管路東往西行車管制號誌為紅燈
    狀態時，仍通過停止線進入路口，致與訴外人程詠誠發生碰
    撞。至原告雖主張「其事後至系爭路口查看黃燈轉換為紅燈
    的時間有1 秒，亦有3 秒」，惟迄今未依法定程序（例如提
    出行車事故鑑定）反駁該事故初步分析研判表之有效性並獲
    致「原告無肇事責任」之法律效果，自難單以原告對於法規
    命令之個人見解即率以推翻調查報告證據，亦無從解免原告
    之違規行為。是原告於前揭時間、地點確有「駕車行經有燈
    光號誌管制之交岔路口闖紅燈」之違規行為，被告據以裁處
    ，洵無不合等語，資為抗辯。並聲明：原告之訴駁回。
五、本院之判斷：
  ㈠按「汽車駕駛人，行經有燈光號誌管制之交岔路口闖紅燈者
    ，處1,800 元以上5,400 元以下罰鍰。」、「汽車駕駛人有
    下列各款所列條款之一者，除依原條款處罰鍰外，並予記
    點：3 、有…第53條…情形之一者，各記違規點數3 點。」
    處罰條例第53條第1 項、第63條第1 項第3 款定有明文。次
    按「停止線，用以指示行駛車輛停止之界限，車輛停止時，
    其前懸部分不得伸越該線。」、「車輛面對圓形紅燈表示禁
    止通行，不得超越停止線或進入路口。」道路交通標誌標線
    號誌設置規則第170 條第1 項前段、第206 條第5 款第1 目
    亦定有明文。
  ㈡經查，原告有事實概要欄所載之交通違規行為一節，有被告
    提出之高雄市政府警察局交通警察大隊110 年5 月12日高市
    警交安字第11071070900 號函、110 年3 月18日高市警交安
    字第11070589100 號函及採證光碟等附卷可稽，並經本院當
    庭勘驗採證光碟，勘驗結果為「(檔案末碼604(1))：畫面時
    間12:04:08- 原告(前方機車)行駛於油管路東往西方向，橫
    向油管路87巷口有一輛機車北往南通過路口、12:04:15- 原
    告行向為紅燈狀態，左前方一小客車已亮起煞車燈準備停車
    ，原告尚無停車跡象、12:04:17- 原告行駛通過路口停止線
    ，其行向仍為紅燈狀態、12:04:19- 原告與對造發生碰撞，
    陸續有車輛通過油管路87巷北往南行駛、12:04:41- 油管路
    東往西方向號誌變為綠燈…影片結束。」等情，有本院110
    年9 月 8日勘驗筆錄在卷可查。故原告之違規事實，洵堪認
    定。至原告雖主張其事後至系爭路口查看黃燈轉換為紅燈的
    時間有1 秒，亦有3 秒云云，惟按行政訴訟法第136 條準用
    民事訴訟法第277 條規定：「當事人主張有利於己之事實者
    ，就其事實有舉證之責任。但法律別有規定，或依其情形顯
    失公平者，不在此限。」原告應就油管路東往西方向之號誌
    由黃燈轉換為紅燈的時間是1 秒或3 秒之事實，依法負舉證
    責任，然原告迄今無法提出任何具體證據足以證明上開事實
    ，且本院亦查無證據可資證明。則原告所主張之該事實乃陷
    於真偽不明，故作舉證責任之分配，仍應由原告負擔不利益
    之結果，是本院難認原告此一主張為真實。
  ㈢綜上所述，原告於上述時、地確有「駕車行經有燈光號誌管
    制之交岔路口闖紅燈」之違規行為，被告依處罰條例第53條
    第1 項、第63條第1 項第3 款規定，以原處分裁處原告罰鍰
    1,800 元，並記違規點數3 點，於法有據。原告訴請撤銷，
    為無理由，應予駁回。
六、本件判決基礎已臻明確，兩造其餘攻防方法及訴訟資料經本
    院斟酌後，核與判決結果不生影響，不另一一論述，併此敘
    明。
七、本件第一審裁判費為300 元，應由原告負擔，爰確定第一審
    訴訟費用額如主文第2 項所示。
據上論結，本件原告之訴為無理由，依行政訴訟法第237 條之7
、第237 條之8 第1 項、第237 條之9 第1 項、第236 條、第98
條第1 項本文，判決如主文。
中    華    民    國   110    年    9     月    28    日
                  行政訴訟庭  法  官  吳文婷
以上正本係照原本作成。
如不服本判決，應於判決送達後20日內，向本院提出上訴狀並表
明上訴理由（原判決所違背之法令及其具體內容或依訴訟資料可
認為原判決有違背法令之具體事實），其未載明上訴理由者，應
於提出上訴後 20 日內向本院補提理由書（上訴狀及上訴理由書
均須按他造人數附繕本，如未按期補提上訴理由書，則逕予駁回
上訴），並應繳納上訴裁判費新臺幣750元。
中    華    民    國   110    年    9     月    28    日
　
                              書記官  洪嘉慧